臺灣彰化地方法院刑事判決　　　　　　　　　　　　九十三年度訴字第一一四二號
　　公　訴　人　臺灣彰化地方法院檢察署檢察官
　　被　　　告　甲○○
右列被告因違反毒品危害防制條例案件，經檢察官提起公訴（九十三年度毒偵字第一
五七六、一七九二、二三一八、二三三八、二六七四號），及移
年度毒偵字第三二八０號），被告於本院準備程序中就被訴事實為有罪之陳述，經本
院裁定依簡式審判程序審理，判決如左：
    主  文
甲○○連續施用第一級毒品，累犯，處有期徒刑拾月，扣案之第一級毒品海洛因肆包
（共淨重零點壹貳公克）沒收銷燬之；又連續施用第二級毒品，累犯，處有期徒刑肆
月，扣案之第二級毒品安非他命壹包（毛重零點貳公克）沒收銷燬之、玻璃球壹個、
小燈泡壹個及吸食器壹組均沒收；應執行有期徒刑壹年，扣案之第一級毒品海洛因肆
包（共淨重零點壹貳公克）、第二級毒品安非他命壹包（毛重零點貳公克）均沒收銷
燬之、玻璃球壹個、小燈泡壹個及吸食器壹組均沒收。
    事  實
一、甲○○前於民國七十八年四月十四日及同年六月十二日，因違反肅清煙毒條例及
    竊盜案件，經本院各判處有期徒刑五年、一年確定，嗣定應執行刑為有期徒刑五
    年六月，入監執行後，於八十一年七月十六日假釋出獄，惟於假釋期間又因犯竊
    盜案件，經本院及臺灣高等法院台中分院於八十二年八月十四日、八十三年七月
    十五日，各判處有期徒刑一年二月、一年六月確定，並與前揭假釋經撤銷後之殘
    刑接續執行，迄八十八年一月二十六日又獲假釋出監，然於假釋期間再因竊盜案
    件，經本院於八十八年十月十七日判處有期徒刑十月確定，並撤銷前開假釋，所
    餘殘刑與有期徒刑十月部分接續執行，並於九十年十月十三日執行完畢。又其
　　於九十二年間，因施用毒品案件，經本院裁定送觀察、勒戒後，認無繼續施用毒
　　品之傾向，於九十二年十一月六日執行完畢釋放後，由臺灣彰化地方法院檢察署
　　檢察官於同日以九十二年度毒偵字第二六四二號為不起訴處分。詎其仍不知悔改
    ，於前開觀察、勒戒處分執行完畢釋放後五年內，各基於施用第一級毒品海洛因
    及第二級毒品安非他命之概括犯意，自九十三年三月間某日起至同年九月五日下
    午某時止，在其位於彰化縣鹿港鎮頭南里頭庄巷八十九號住處，以將海洛因摻水
    後再以針筒注射或摻入香菸中點燃後吸食之方式，連續施用第一級毒品海洛因多
    次，施用時間不固定；另自九十三年三月間某日起至同年七月八日晚間某時止，
    在其位於前址住處，以將安非他命置於玻璃球內，再以火燒烤，使產生煙霧後吸
    食之方式，連續施用第二級毒品安非他命多次，施用時間不固定。嗣於九十三年
    五月十八日十一時三十分許，經警於其前址住處執行搜索，扣得甲○○所有之第
    二級毒品安非他命一包（毛重０˙二公克）及供其施用安非他命之玻璃球一個、
    小燈泡一個及吸食器一組；同年六月四日十八時五分許，在彰化縣鹿港鎮○○里
    ○○路與頭崙巷口又為警查獲，並扣得其所有之第一級毒品海洛因二包（合計淨
    重０˙０八公克）；同年七月九日十八時許，在彰化縣鹿港鎮頭崙里頭崙巷十五
    之十六號前再為警查獲，並扣得其所有之第一級毒品海洛因一包（淨重０˙０三
    公克）；同年九月八日十三時二十分許，在彰化縣和美鎮○○路與雅安路口又再
    度為警查獲，並扣得其所有之第一級毒品海洛因一包（淨重０˙０一公克）。
二、案經彰化縣警察局鹿港分局報請臺灣彰化地方法院檢察署檢察官偵查起訴及經檢
    察官自動檢舉簽分偵辦暨移送併案審理。
    理  由
一、右開事實，業據被告甲○○於本院審理時坦承不諱，且被告為警查獲後採集之尿
    液，經送驗結果，九十三年五月十八日之尿液，呈甲基安非他命陽性反應，同年
    七月九日之尿液，甲基安非他命及嗎啡均呈陽性反應，同年九月八日之尿液，初
    驗並無陽性反應，經本院送複驗後，則呈嗎啡陽性反應，上開檢驗結果有彰化縣
    衛生局於九十三年五月三十一日、同年七月十九日所出具之煙毒尿液檢驗成績書
    二紙、詮昕科技股份有限公司於九十三年十一月三日出具之濫用藥物尿液檢驗報
    告一紙暨彰化縣警察局鹿港分局、和美分局委託檢驗尿液代號與真實姓名對照認
    證單等附卷可稽，此外，復有被告所有之第一級毒品海洛因四包、第二級毒品安
    非他命一包（毛重０˙二公克）及供其施用安非他命之玻璃球一個、小燈泡一個
    及吸食器一組等扣案可資佐證，而上開毒品確為海洛因或安非他命無誤，亦有法
    務部調查局鑑定報告書三紙（海洛因合計淨重０˙一二公克）及彰化縣警察局鹿
    港分局毒品初步檢驗報告單一紙在卷可參，被告自白核與事實相符。又被告前於
　　九十二年間，因施用毒品案件，經本院裁定送觀察、勒戒後，認無繼續施用毒品
　　之傾向，於九十二年十一月六日執行完畢釋放後，由臺灣彰化地方法院檢察署檢
　　察官於同日以九十二年度毒偵字第二六四二號為不起訴處分，有臺灣彰化地方法
　　院檢察署刑案資料查註紀錄表及臺灣高等法院被告全國前案紀錄表各一份附卷可
　　據，被告於上述觀察、勒戒處分執行完畢釋放後，五年內再施用第一、二級毒品
　　，本件事證明確，被告右揭犯行，洵堪認定，應予依法論科。
二、核被告所為，係犯毒品危害防制條例第十條第一項、第二項之施用第一、二級毒
    品罪。被告於施用前後持有第一級毒品海洛因及第二級毒品安非他命之低度行為
    ，各為施用之高度行為所吸收，不另論罪。被告先後多次施用第一、二級毒品之
    犯行，均時間緊接，顯係基於概括之犯意，而觸犯構成要件相同之罪名，各應依
    連續犯論以一罪，並加重其刑。又被告自九十三年七月八日十五時許該次施用後
    迄同年九月五日下午某時止，連續多次施用海洛因之犯行部分（含臺灣彰化地方
    法院檢察署九十三年度毒偵字第三二八０號移送併案審理部分），雖未經起訴，
    然因與已起訴部分具連續犯之裁判上一罪關係，為起訴效力所及，基於審判不可
    分，本院自得一併審理。被告所犯上開二罪，犯意各別，行為互殊，應予分論併
    罰。又查被告前於七十八年四月十四日及同年六月十二日，因違反肅清煙毒條例
    及竊盜案件，經本院各判處有期徒刑五年、一年確定，嗣定應執行刑為有期徒刑
    五年六月，入監執行後，於八十一年七月十六日假釋出獄，惟於假釋期間又因犯
    竊盜案件，經本院及臺灣高等法院台中分院於八十二年八月十四日、八十三年七
    月十五日，各判處有期徒刑一年二月、一年六月確定，並與前揭假釋經撤銷後之
    殘刑接續執行，迄八十八年一月二十六日又獲假釋出監，然於假釋期間再因竊盜
    案件，經本院於八十八年十月十七日判處有期徒刑十月確定，並撤銷前開假釋，
    所餘殘刑與有期徒刑十月部分接續執行，並於九十年十月十三日執行完畢，此有
    臺灣彰化地方法院檢察署刑案資料查註紀錄表及臺灣高等法院被告全國前案紀錄
    表各一份附卷可佐，其受此有期徒刑執行完畢後，五年以內再犯有期徒刑以上之
    罪，各應依累犯規定遞加重其刑。爰審酌被告之品行、犯罪之動機、目的、施用
    毒品係自戕身心，且曾因施用毒品而送觀察、勒戒處分，猶不知悔改，未能戒除
  毒癮，竟又再度施用毒品，顯乏禁絕毒害之決心暨其犯後尚知坦承犯行等一切情
    狀，各量處如主文所示之刑，並定應執行刑，以示懲儆。扣案之第一級毒品海洛
    因四包（合計淨重０˙一二公克）及第二級毒品安非他命一包（毛重０˙二公克
    ），均應依毒品危害防制條例第十八條第一項前段沒收銷燬之，另扣案之玻璃球
    一個、小燈泡一個及吸食器一組，則屬被告所有並供其施用安非他命所用之物，
    並據被告供明在卷，併依刑法第三十八條第一項第二款宣告沒收之。
據上論斷，應依刑事訴訟法第二百七十三條之一第一項、第二百九十九條第一項前段
，毒品危害防制條例第十條第一項、第二項、第十八條第一項前段，刑法第十一條前
段、第五十六條、第四十七條、第五十一條第五款、第三十八條第一項第二款，判決
如主文。
本案經檢察官賴志盛到庭執行職務。
中　　　華　　　民　　　國　　　九十三　　年　　十二　　月　　二十二　　日
                                臺灣彰化地方法院刑事第二庭
                                    法      官  王義閔
右正本證明與原本無異。
如不服本判決，應於判決送達後十日內，向本院提出上訴狀( 須附繕本 )。
              法院書記官  詹國立
中　　　華　　　民　　　國　　　九十三　　年　　十二　　月　　二十二　　日
